【裁判字號】    92,交聲更,15
【裁判日期】    920331
【裁判案由】    違反道路交通管理處罰條例聲明異議
【裁判全文】
臺灣臺北地方法院交通事件裁定                  九十二年度交聲更字第一五號
    異議人即
    受處分人    乙○○
右列異議人即受處分人因違反道路交通管理處罰條例案件，對於臺北市交通事件裁決
所中華民國九十一年九月二十四日所為之處分（原處分案號：北市裁三字第駕裁二二
－ＡＢＸ八二九八三九號）聲明異議，本院裁定後（九十一年度交聲字第一四０五號
），經臺灣高等法院撤銷原裁定（九十一年度交抗字第一０二八號），本院更為裁定
如左：
    主  文
異議駁回。
    理  由
一、按汽車駕駛人駕駛汽車，應遵守道路交通標誌、標線、號誌之指示，道路交通安
    全規則第九十條前段定有明文，而道路交通標誌標線號誌設置規則第二百零六條
    第五款第一目規定「圓形紅燈」之行車管制號誌係表示禁止車輛通行，並不得超
    越停止線或進入路口，如汽車駕駛人，駕車行經有燈光號誌管制之交岔路口闖紅
    燈者，處新臺幣一千八百元以上五千四百元以下罰鍰並記違規點數三點，道路交
    通管理處罰條例第五十三條及第六十三條第一項第三款亦有處罰規定。再行為人
    如係騎乘機車闖紅燈行駛，嗣為警舉發，而逾舉發通知單上所載之應到案日期三
    十日以上者，經主管機關調查後仍認定其有上開違規行為者，依違反道路交通管
    理事件統一裁罰基準及處理細則第四十四條第一項及違反道路交通管理事件統一
    裁罰基準表之規定，需對該行為人處以四千五百元之罰鍰，並記違規點數三點。
二、本件異議人即受處分人乙○○駕駛其所有之車牌ＣＧＭ－一六九號重型機車於民
    國九十一年五月二十六日十八時許，沿臺北市○○○路行駛，途經該路九八巷口
    有行車管制號誌交岔路口之際，明知其面對遵行方向之號誌係禁止車輛通行，不
    得超越停止線或進入路口之「圓形紅燈」行車管制號誌，竟不遵守該行車管制號
    誌之指示，逕自駕車闖紅燈超越停止線進入路口並右轉行駛，為臺北市政府警察
    局信義分局（下稱信義分局）福德派出所員警丙○○當場攔停，並以受處分人有
    駕車行經有燈光號誌管制之交岔路口闖紅燈之行為掣單舉發，受處分人拒絕簽收
    ，經警告知應到案時地及載明拒簽事由後，受處分人逾應到案日期三十日後始向
    原處分機關提出申訴，原處分機關請舉發單位信義分局調查結果，仍認受處分人
    有前揭違規行為，原處分機關遂於九十一年九月二十四日依道路交通管理處罰條
    例第五十三條第一項（贅載第一項）、第六十三條第一項第三款及違反道路交通
    管理事件統一裁罰標準表規定，裁處新臺幣四千五百元罰鍰，並記違規點數三點
    。
三、受處分人經合法傳喚未到庭，惟矢口否認有違反道路交通管理處罰條例之行為，
    其具狀聲明異議意旨略以：當日騎車返回中坡南路一三二號四樓之十一住處，在
    該處騎樓為警盤查而開單，伊並無違規行為云云。經查：受處分人駕駛前開車號
    汽車有於前述時地闖紅燈行駛之違規事實，業據證人即開單告發受處分人之員警
    丙○○於本院調查時結證稱：「我在執行一般交通稽查勤務，在中坡南路九十八
    巷口發現一輛機車紅燈右轉，當時路口已經紅燈，且有車輛在停等，該輛機車還
    右轉，我就攔停，請其提出駕、行照，確認是其本人無誤後就依法舉發，當時受
    處分人說他可以不承認，我告發單寫完後請其簽名，受處分人不簽，所以我就依
    法告發，並將紅單的到案時、地告知，但受處分人仍然不簽名。（是否確實看到
    受處分人是紅燈右轉？）我非常的確定。」「（當時你確定有看到受處分人有紅
    燈右轉的情形？）我確定（當地的號誌是不可紅燈右轉？）當地是三色號誌是不
    可以紅燈右轉」等語明確（見本院九十一年度交聲字第一四０五號卷九十一年十
    月九日訊問筆錄；及本院九十二年三月二十八日訊問筆錄），按證人乃為原處分
    機關所認定受處分人有前開違規行為之原證人，其並到庭在本院法官面前以言詞
    供述本件訴訟上之待證事實－即受處分人有前開違規事實，本院由其上開供述已
    得有受處分人確有上開違規行為之心證，既於本件卷存證據資料內尚無其他任何
    積極證據足以證明證人上開供述係屬虛偽，亦無有足以令人顯信其供述為不可採
    之品性證據或前科證據存在，本院自不得僅以證人為本件開單告發受處分人之員
    警而全盤抹煞其在訴訟上所具有之原證人資格，而受處分人雖於狀內中陳稱有證
    人甲○○目睹發生之經過，惟經本院傳喚證人甲○○到場陳稱：我只看到受處分
    人警察找他他拒簽的情形，至於他有無右轉，當時紅綠燈號誌如何，我沒有注意
    到等語（見本院九十二年三月二十八日筆錄），從而，證人甲○○既未目睹受處
    分人「並無紅燈右轉」之事實，自無法作為對受處分人有利之證據，此外，受處
    分人對證人丙○○之供述並無法舉出或請本院調查任何對其有利之證據資料，以
    使本院對證人所供述受處分人違規之事實產生任何合理之懷疑，且交通警察掣單
    舉發違反道路交通管理處罰條例所列之違規事實，本質上為行政處分，係公務員
    基於職務上之權力，依法就特定之具體事件所為之具公法上效果之單方面行政行
    為，基於公務員為公法上行為具有公信力之原則，該行政行為當可被推定為真正
    ，其據以依法處分之事實認定亦為正確無誤，從而本件異議人既未能提出證據以
    資證明其確無違規行為，所辯要難可採，本件事證明確，受處分人之違規行為堪
    以認定。
四、綜上所述，本件受處分人駕駛前開車號確有在前揭時地之違規行為，從而原處分
    機關乃依前揭道路交通管理處罰條例第五十三條及違反道路交通管理事件統一裁
    罰基準及處理細則第四十四條第一項暨標準表之規定，裁處受處分人罰鍰新臺幣
    四千五百元，且依同條例第六十三條第一項第三款規定併予記受處分人違規點數
    三點，核無違誤，受處分人之異議為無理由，應予駁回。
據上論斷，應依道路交通案件處理辦法第十九條，裁定如主文。
中      華      民      國      九十二      年    三     月   三十一    日
                                臺灣臺北地方法院交通法庭
                                      法  官  趙  子  榮
右正本證明與原本無異。
如不服本裁定，應於裁定送達後五日內向本院提出抗告狀。
                                      書記官  林  鈴  芬
中      華      民      國       九十二     年     四    月     十四    日


司法院資訊處製作；財團法人民間司法改革基金會備份。
